【裁判字號】    89,交聲,55
【裁判日期】    890829
【裁判案由】    聲明異議
【裁判全文】
臺灣臺南地方法院交通事件裁定                      八十九年度交聲字第五五號
    移送機關  交通部公路局嘉義區監理所台南監理站
    受處分人
    即異議人  甲○○
右列受處分人因違反道路交通管理處罰條例案件，對於交通部公路局嘉義區監理所台
南監理站八十九年二月二日所為之南監五駕字第七四─六九三七六號裁決處分，聲明
異議，本院裁定如左：
    主  文
原處分撤銷。
甲○○不罰。
    理  由
一、本件移送機關處分意旨略以：受處分人即異議人於民國八十八年十一月二十四日
    上午十三時五分許，駕駛車號Ｎ二─三八四三號自小客車途經台南市○○○路○
    段四七五號前，駕車肇事致蔡櫻茹受傷，未採取救護而逃逸，爰依道路交通管理
    處罰條例第六十二條第一項規定吊銷駕駛執照並永久禁考云云。
二、經查異議人對於駕車擦撞被害人蔡櫻茹所騎乘之車號ＵＢＥ─四九五號機車，致
    蔡櫻茹人車倒地，受有右肱骨折等傷害，堅稱：當時駕駛時只感覺有擦撞到東西
    ，不知道和機車擦撞等語。而王姓目擊證人（年籍詳臺灣臺南地方法院檢察署八
    十九年度偵字第三七五三號公共危險案卷）於警訊中亦證稱：我行經中華西路二
    段時，發現在我前方車號Ｎ二─三八四三號日產牌深色的小客車忽左忽右的行駛
    ，至二段四七五號時，突然右偏，其右側後照鏡擦撞到和他同向在慢車道行駛的
    輕機車，該小客車將機車撞倒後，不但沒有停車，反而一直往高雄方向逃逸等語
    。足認異議人行車時確已明顯受酒精之影響。又被害人指稱車禍發生之時間為十
    五時五分許，而肇事後異議人至台南市交通隊接受吐氣所含酒精成分測試之時間
    為十七時三十八分，有酒精濃度測試表附於上開偵卷內可稽。足證本件係肇事後
    約二時三十分為酒精測試，而其測試值為每公升○‧六三毫克，足認其於肇事時
    之吐氣酒精成分應遠高於○‧六三毫克。是異議人駕車時既已嚴重受酒精之影響
    而意識模糊，且擦撞之位置係該小客車之後照鏡，則其辯稱當時只感覺有擦撞到
    東西，不知道和機車相撞等語，尚可採信。其於肇事時既不知撞到他人之機車致
    他人受傷，其繼續行駛即無駕車逃逸之主觀犯意。按異議人所涉肇事逃逸之公共
    危險罪嫌，業經臺灣臺南地方法院檢察署以八十九年度偵字第三七五三號為不起
    訴處分確定在案，經本院調卷審閱無誤。本件異議人既無明知肇事未採取救護而
    逃逸之事實，原處分機關依道路交通管理處罰條例第六十二條第二項規定永久吊
    銷駕照自有未合，異議有理由，應由本院裁定將原處分撤銷，諭知異議人不罰。
據上論斷，應依道路交通案件處理辦法第二十條前段裁定如主文。
中    華    民    國      八十九      年      八      月      二十九    日
                                臺灣臺南地方法院交通法庭
                                        法  官  張      菁
右正本證明與原本無異
如不服本裁定應於送達後五日內向本院提出抗告狀
                                        書記官  林  木  村
中    華    民    國      八十九      年      八      月      二十九    日


司法院資訊處製作；財團法人民間司法改革基金會備份。
